臺灣桃園地方法院刑事判決
111年度審交易字第185號
公  訴  人  臺灣桃園地方檢察署檢察官
被      告  曾裕聲



上列被告因公共危險等案件，經檢察官提起公訴（110年度偵字
第36623號），被告於本院準備程序進行中，就被訴事實為有罪
之陳述，經本院告知簡式審判程序意旨，並聽取當事人之意見後
，裁定依簡式審判程序審理，判決如下：
    主  文
曾裕聲吐氣所含酒精濃度達每公升零點二五毫克以上而駕駛動力
交通工具，處有期徒刑捌月；又犯強制罪，處拘役貳拾日，如易
科罰金，以新臺幣壹仟元折算壹日。
    事實及理由
一、犯罪事實：
　　曾裕聲於民國110年9月20日下午2時許起至同日下午2時10分
    許止，在桃園市○○區○○路0段000號居所內飲用米酒後，明知
    飲酒吐氣所含酒精濃度達每公升0.25毫克以上，不得駕駛動
    力交通工具，竟未待其體內酒精濃度消退（尚未致不能辨識
    其行為違法或欠缺依其辨識而行為之能力情形，亦尚未致其
    辨識行為違法或依其辨識而行為之能力，顯著減低之情形）
    ，仍於同日下午4時許，自上開居所駕駛車牌號碼000-0000
    號自用小貨車上路（下稱「A貨車）。嗣於同日下午4時48分
    許前某時，曾裕聲駕駛「A貨車」行經桃園市大溪區（以下
    同市區○○○路0段○○路000巷○號誌交岔路口時，未禮讓對向車
    道之直行車即由冷安瑋所騎乘之車牌號碼000-0000號大型重
    型機車（下稱「B機車」）先行，逕左轉駛入三民路1段525
    巷產業道路，冷安瑋因不忿「A貨車」未禮讓直行車先行，
    險發生碰撞，遂亦駛入三民路1段525巷產業道路自後尾隨「
    A貨車」並鳴按喇叭，曾裕聲發現冷安瑋尾隨追車後旋停車
    ，並坐在「A貨車」上與坐在「B機車」上之冷安瑋，發生激
    烈爭吵，曾裕聲下車後另基於損壞他人物品、以強暴妨害人
    行使權利、恐嚇及公然侮辱之犯意，先徒手推倒「B機車」
    致「B機車」倒地，曾裕聲以此強暴方式，妨害冷安瑋騎乘
    「B機車」行進之權利，該「B機車」及冷安瑋所有之行車紀
    錄器、安全帽等物如附表「毀損部位」欄所示之處，因倒地
    而受有如附表「毀損情形」欄所示之刮傷、擦傷或損壞，而
    使「B機車」、行車紀錄器、安全帽如附表「毀損部位」欄
    所示之零件或因美觀功能喪失而不堪使用、或因零件功能喪
    失而不堪使用，均足生損害於冷安瑋，曾裕聲旋復自車斗中
    取出鋤頭1把（未扣案），一邊高舉揮舞一邊在不特定之人
    可共見共聞之馬路上向冷安瑋辱罵並恫稱：「幹你娘機掰，
    你現在是怎麼樣（臺語）。」足以貶損冷安瑋之人格及社會
    評價，同時使冷安瑋心生畏懼，致生危害於安全。嗣警據報
    到場處理，於當日下午5時20分許，在前揭衝突地點，經警
    以酒精濃度測試器測得曾裕聲吐氣所含酒精濃度達每公升0.
    47毫克，而查悉上情。
二、證據名稱：
　㈠被告曾裕聲分別於警詢、檢察官訊問、本院準備程序及審理
    中之自白。
　㈡證人即告訴人冷安瑋分別於警詢及檢察官訊問中之證述。
　㈢桃園市政府警察局大溪分局酒精測定紀錄表、桃園市政府警
    察局舉發違反道路交通管理事件通知單、桃園市政府警察局
    舉發交通違規移置保管車輛通知單、車牌號碼000-0000號自
    用小貨車之車輛詳細資料報表、曾裕聲酒測時之照片、產業
    道路現場及車損照片、冷安瑋之行車紀錄器錄影畫面翻拍照
    片、臺灣桃園地方檢察署檢察官110年12月14日當庭勘驗筆
    錄、冷安瑋提供之估價單、冷安瑋之行車紀錄器錄影光碟。
三、新舊法比較：
　　按行為後法律有變更者，適用行為時之法律。但行為後之法
    律有利於行為人者，適用最有利於行為人之法律，刑法第2
    條第1項定有明文。查被告行為後，刑法第185條之3第1項第
    1款公共危險罪之規定，於111年1月28日經總統以華總一義
    字第11100012101號令修正公布，並於同年1月30日施行。修
    正前刑法第185條之3第1項第1款條文為：「駕駛動力交通工
    具而有下列情形之一者，處二年以下有期徒刑，得併科二十
    萬元以下罰金（依刑法施行法第1條之1第1項規定為新臺幣2
    0萬元）：一、吐氣所含酒精濃度達每公升零點二五毫克或
    血液中酒精濃度達百分之零點零五以上。」，修正後條文則
    為：「駕駛動力交通工具而有下列情形之一者，處三年以下
    有期徒刑，得併科三十萬元以下罰金（依刑法施行法第1條
    之1第1項規定為新臺幣30萬元）：一、吐氣所含酒精濃度達
    每公升零點二五毫克或血液中酒精濃度達百分之零點零五以
    上。」，修正後規定之構成要件並未變更，僅提高刑度，茲
    比較新舊法結果，自以修正前規定對被告較為有利，依刑法
    第2條第1項前段，應適用行為時即修正前刑法第185條之3第
    1項規定對被告論罪科刑。
四、論罪科刑：
  ㈠核被告所為，係犯修正前刑法第185條之3第1項第1款之吐氣
    所含酒精濃度達每公升0.25毫克以上而駕駛動力交通工具罪
　　及刑法第354 條之毀損他人物品罪、同法第304條第1項之強
    制罪、同法第309 條第1 項之公然侮辱罪及同法第305條之
    恐嚇危害安全罪。
  ㈡按行為人實施犯罪之時地，在自然意義上雖非完全一致，但
    仍有部分合致，且犯罪目的單一，依一般社會通念，認應評
    價為一罪方符合刑罰公平原則，如予數罪併罰，反有過度處
    罰之疑，與人民法律感情亦未契合，故於刑法廢除牽連犯及
    連續犯後，應依個案情狀，考量一般社會通念及刑罰公平原
    則，適度擴張一行為概念，論以接續犯或一行為觸犯數罪名
    之想像競合犯，方屬適當（最高法院97年度台上字第1880號
    判決意旨參照）。查被告所為毀損他人物品、強制、公然侮
    辱、恐嚇危害安全之行為雖有先後之分，然有部分合致，且
    係基於1 個對告訴人洩憤之意思決定，而先後為上開行為，
    是認被告前揭所為，犯罪目的單一，在法律上應評價為一行
    為，被告以一行為觸犯上開4罪，應依刑法第55條想像競合
    犯之規定，從一重之強制罪處斷。
  ㈢被告所犯上開吐氣所含酒精濃度達每公升0.25毫克以上而駕
    駛動力交通工具罪1罪及強制罪1罪共2罪間，犯意各別，行
    為互殊，應分論併罰。
  ㈣爰審酌酒醉駕車致車毀人亡之媒體報導時有所聞，各級政府
    機關對酒後嚴禁駕車一節復迭經宣導，詎被告仍不知警惕，
    漠視法律禁令，而犯本件之罪，雖測得吐氣所含酒精濃度達
    每公升0.47毫克，所為甚值非議，惟念其前次飲酒駕車犯行
    係在102年間，與本件犯行已相隔約8年，另審酌被告僅因行
    車糾紛即毀損告訴人物品、又恐嚇、辱罵告訴人，行為難認
    允當，且未能與告訴人達成和解，得到告訴人原諒，然念被
    告犯後終坦承犯行，堪認尚有悔意，兼衡以被告之生活及經
    濟狀況、素行、年紀及智識程度等一切情狀，分別量處如主
    文所示之刑，並就強制罪諭知易科罰金之折算標準，以示懲
    儆。
五、沒收：
　　被告持以恐嚇告訴人之鋤頭1把並未扣案，現是否尚存而未
    滅失，未據檢察官釋明，又該鋤頭沒收或追徵與否，對於被
    告不法行為之非難，抑或刑罰之預防或矯治目的助益甚微，
    欠缺刑法上之重要性，且若另外開啟執行程序顯不符經濟效
    益，為免執行困難及耗費資源，爰依刑法第38條之2 第2 項
    規定不宣告沒收或追徵。
六、應依刑事訴訟法第273條之1第1項、第299條第1項前段、第3
    10條之2、第454條第1項，修正前刑法第185條之3第1項第1
    款，刑法第2條第1項前段、第304條第1項、第305條、第309
    條第1項、第354條、第55條、第41條第1項前段，刑法施行
    法第1條之1第1 項，判決如主文。
七、如不服本判決，應於判決送達後20日內，向本院提出上訴狀
    （應附繕本），上訴於本院合議庭。
本案由檢察官林暐勛提起公訴，經檢察官李孟亭到庭執行職務。
中　　華　　民　　國　　111 　年　　7 　　月　　8 　　日
                  刑事審查庭  法　官　李雅雯
如不服本判決應於收受判決後20日內向本院提出上訴書狀，並應
敘述具體理由。其未敘述上訴理由者，應於上訴期間屆滿後20日
內向本院補提理由書（均須按他造當事人之人數附繕本）「切勿
逕送上級法院」。
                              書記官　沈詩婷  
中　　華　　民　　國　　111 　年　　7 　　月　　11　　日
附錄本案論罪科刑法條：
修正前中華民國刑法第185 條之3
駕駛動力交通工具而有下列情形之一者，處2 年以下有期徒刑，
得併科20萬元以下罰金：
一、吐氣所含酒精濃度達每公升0.25毫克或血液中酒精濃度達百
    分之0.05以上。
二、有前款以外之其他情事足認服用酒類或其他相類之物，致不
    能安全駕駛。
三、服用毒品、麻醉藥品或其他相類之物，致不能安全駕駛。
因而致人於死者，處3 年以上10年以下有期徒刑；致重傷者，處
1 年以上7 年以下有期徒刑。
曾犯本條或陸海空軍刑法第54條之罪，經有罪判決確定或經緩起
訴處分確定，於5 年內再犯第1 項之罪因而致人於死者，處無期
徒刑或5 年以上有期徒刑；致重傷者，處3 年以上10年以下有期
徒刑。
中華民國刑法第304條
以強暴、脅迫使人行無義務之事或妨害人行使權利者，處3年以
下有期徒刑、拘役或9千元以下罰金。
前項之未遂犯罰之。
中華民國刑法第305條
以加害生命、身體、自由、名譽、財產之事恐嚇他人，致生危害
於安全者，處2年以下有期徒刑、拘役或9千元以下罰金。
中華民國刑法第309條
公然侮辱人者，處拘役或9千元以下罰金。
以強暴犯前項之罪者，處1年以下有期徒刑、拘役或1萬5千元以
下罰金。
中華民國刑法第354條
毀棄、損壞前二條以外之他人之物或致令不堪用，足以生損害於
公眾或他人者，處2年以下有期徒刑、拘役或1萬5千元以下罰金
。
附表：
物品 毀損部位 毀損情形 「B機車」 左側拉桿、左側把手、左側車殼、油箱左側、後座坐墊、左側後搖臀、左側腳踏板、手套、擋風鏡左側等處 多處刮傷、擦傷，而喪失美觀之效用  左側平衡端子 損壞，而喪失其功能  左右側方向燈 刮傷，而喪失美觀之效用 行車紀錄器 外觀 多處刮傷，而喪失美觀之效用 安全帽 外觀 多處刮傷，而喪失美觀之效用